臺灣基隆地方法院小額民事判決
111年度基小字第1500號
原      告  兆豐產物保險股份有限公司

法定代理人  梁正德  
訴訟代理人  謝宇森  
複  代理人  張天發  
被      告  吳俊龍  

上列當事人間請求損害賠償事件，本院於民國111年6月30日言詞
辯論終結，判決如下：
    主      文
被告應給付原告新臺幣貳萬玖仟貳佰捌拾陸元，及自民國一百一
十一年六月八日起至清償日止，按週年利率百分之五計算之利息
。
原告其餘之訴駁回。
訴訟費用新臺幣壹仟元，由被告負擔新臺幣伍佰參拾肆元，餘由
原告負擔。
本判決原告勝訴部分得假執行；但被告如以新臺幣貳萬玖仟貳佰
捌拾陸元預供擔保，得免為假執行。
    事實及理由
一、被告經合法通知，未於言詞辯論期日到場，核無民事訴訟法
    第386條所列各款情形，依同法第436條之23、第436條第2項
    、第385條第1項前段規定，准原告之聲請，由其一造辯論而
    為判決。
二、原告主張：被告於民國111年1月7日14時58分許，駕駛車牌
    號碼0000-00號自用小客車（下稱系爭A車），行經新北市○○
    區○○路00號前，因偏右行駛且未保持安全間隔，撞擊原告所
    承保之車牌號碼000-0000號自用小客車（下稱系爭B車），
    致系爭B車受損，原告依約賠付被保險人修理費用新臺幣（
    下同）5萬4,805元（含工資8,854元、塗裝1萬5,624元、零
    件3萬327元）後，即依保險法第53條規定取得代位求償權，
    為此依保險法第53條及民法第184條第1項、第191條之2規定
    ，請求被告賠償修理費用等語。並聲明：被告應給付原告5
    萬4,805元，及自起訴狀繕本送達翌日起至清償日止，按週
    年利率5%計算之利息。
三、被告經合法通知未到庭，亦未提出書狀為任何聲明或陳述。
四、原告上開主張，業據提出查核單、系爭B車行車執照、新北
    市政府警察局道路交通事故當事人登記聯單、道路交通事故
    初步分析研判表、道路交通事故現場圖、道路交通事故照片
    、維修照片、估價單、電子發票證明聯及賠款滿意書等件影
    本為證，且經本院職權向新北市政府警察局瑞芳分局調閱本
    件事故資料查明屬實，有新北市政府警察局瑞芳分局111年5
    月30日新北警瑞交字第1113691070號函附道路交通事故相關
    資料附卷可憑，而被告經合法通知，無正當理由未於言詞辯
    論期日到庭，復未提出書狀作何聲明或陳述以供審酌，堪認
    原告之主張為真實可採。 
五、汽車行駛時，駕駛人應注意車前狀況及兩車併行之間隔，並
    隨時採取必要之安全措施，道路交通安全規則第94條第3項
    有明文規定。因故意或過失，不法侵害他人之權利者，負損
    害賠償責任；汽車、機車或其他非依軌道行駛之動力車輛，
    在使用中加損害於他人者，駕駛人應賠償因此所生之損害，
    民法第184條第1項前段、第191條之2分別定有明文。查被告
    於上開時間、地點駕駛系爭A車，因為閃避對向車輛而靠右
    行駛時，撞擊前方靜止停靠於車道右側之系爭B車，自有過
    失，且被告之過失行為與系爭B車所受損害間有相當因果關
    係，應負侵權行為損害賠償責任，而原告已依保險契約給付
    系爭B車之修復費用，自得依上開法律規定代位行使對被告
    之損害賠償請求權。
六、另負損害賠償責任者，除法律另有規定或契約另有訂定外，
    應回復他方損害發生前之原狀；第1項情形，債權人得請求
    支付回復原狀所必要之費用，以代回復原狀，民法第213條
    第1項、第3項定有明文。但修理材料以新品換舊品，應予折
    舊（最高法院77年度第9次民事庭會議決議㈠參照）。查系爭
    B車於107年1月9日領照，有行車執照在卷足憑，至111年1月
    7日本件事故受損時止，依營利事業所得稅查核準則第95條
    第6款規定：「固定資產提列折舊採用定率遞減法者，以一
    年為計算單位，其使用期間未滿一年者，按實際使用之月數
    相當於全年之比例計算之，不滿一月者，以月計」之方法計
    算結果，使用之時間應以4年計，其汽車及附加零件已有折
    舊，原告對於計算折舊並不爭執，應將折舊部分予以扣除。
    本院依行政院所頒固定資產耐用年數表及固定資產折舊率之
    規定，自用小客車之耐用年數為5年，依定率遞減法每年折
    舊千分之369，系爭B車之零件費用3萬327元，依上開標準計
    算折舊額為25,519元【計算式：①30,3270.369＝11,191，②
    （30,327－11,191）0.369＝7,061，③（30,327－11,191－7,06
    1）0.369＝4,456，④（30,327－11,191－7,061－4,456）0.36
    9＝2,811，①＋②＋③＋④＝25,519，小數點以下四捨五入，以下同
    】扣除折舊額後，原告所得請求之零件費用為4,808元（計
    算式：30,327－25,519＝4,808），加上不應折舊之工資8,854
    元、塗裝1萬5,624元，修復系爭B車之必要費用應為2萬9,28
    6元。
七、綜上所述，原告依侵權行為及代位求償之法律關係，請求被
    告給付2萬9,286元，及自起訴狀繕本送達翌日即111年6月8
    日起至清償日止，按週年利率5%計算之利息，為有理由，應
    予准許；超過此部分的請求，為無理由，應予駁回。
八、本件第一審裁判費為1,000元，此外別無其他費用支出，訴
    訟費用依兩造勝敗比例，由被告負擔534元（29,28654,805
    1,000＝534），餘由原告負擔。
九、本判決被告敗訴部分，依民事訴訟法第436條之20規定，應
    依職權宣告假執行，併依同法第436條之23準用同法第436條
    第2項，再準用同法第392條第2項規定，酌情宣告被告預供
    相當之擔保金額後得免為假執行。
十、結論：本件原告之訴為一部有理由，一部無理由，依民事訴
    訟法第436條之19第1項、第436條之20、第436條之23、第43
    6條第2項、第385條第1項前段、第79條、第392條第2項，判
    決如主文。
中　　華　　民　　國　　111 　年　　7 　　月　　14　　日
　　　　          基隆簡易庭法　官　陳湘琳
以上正本係照原本作成。
對於本件判決如有不服，應於收受送達後20日內向本院提出上訴
書狀，上訴於本院合議庭，並按他造當事人之人數附具繕本。
當事人之上訴，非以判決違背法令為理由不得為之，上訴狀應記
載上訴理由，表明下列各款事項：
㈠原判決所違背之法令及其具體內容。
㈡依訴訟資料可認為原判決有違背法令之具體事實。
如委任律師提起上訴者，應一併繳納上訴審裁判費。　
中　　華　　民　　國　　111 　年　　7 　　月　　14　　日
                            書記官　陳柏宏